---
title: "Listas"
author: "María"
date: "9/11/2021"
output: html_document
---
Las listas son los objetos R que contienen elementos de diferentes tipos como: números, vectores, palabras, valores lógicos y otras listas dentro. Una lista también puede contener una matriz o una función como sus elementos. La lista se crea usando la función list ()
```{r}
unalista<-list("cumbia",c(1,2,4),FALSE, 34,45, matrix(c(3,9,5,1,-2,8),nrow = 2),list("jamon",12.3))
unalista
```
podemos asignar nombres a los elementos de una lista a partir de la función names y un vector con los nombres 
```{r}
names(unalista)<-c("estilos","vector", "valor logico", "numeros","numeros", "matriz","una lista en otra lista")
unalista
```
Puedes acceder a los elementos de una lista haciendo uso de [], o del nombre asociado al elemento antecediendo un $
```{r}
unalista[3]
unalista$vector
```
Puedes agregar, eliminar y actualizar elementos de la lista. Sólo es posible agregar y eliminar elementos al final de una lista. Pero podemos actualizar cualquier elemento.
```{r}
#Añadir un elemento
unalista[8] <- "Nuevecito de paquete"
unalista[8]#imprimir elemento 8 para comprobar

# Eliminar el último elemento
unalista[8] <- 
unalista[8]#está vacío


# actualizar un elemento
unalista[1] <- "actualizadop"
unalista[1]
```
Puedes fusionar listas 
```{r}
otralista<-list(34,67,matrix(c(90,99,88,67, nrow=2)), "bartolita")
fusionante<-list(unalista, otralista)
fusionante
```
Puedes convertir listas a vector con la función unlist
```{r}
deslista<-unlist(otralista)
deslista
```









```{r setup, include=FALSE}
knitr::opts_chunk$set(echo = TRUE)
```

