---
title: "Serie temporal ts"
author: "María"
date: "9/11/2021"
output: html_document
editor_options: 
  markdown: 
    wrap: 72
---

La función *ts* se utiliza para crear objetos de series de tiempo,
requiere que los datos de partida estén distribuidos regularmente en la
escala temporal utilizada; por ejemplo, que haya siempre un dato por
día, o dos datos por mes o algo así.

```{r}
#ts(data = NA, start = 1, end = numeric(), frequency = 1, deltat = 1, ts.eps = getOption("ts.eps"), class = , names = )
#as.ts(x,u)
#is.ts(x)

```

**`data`**

Un vector o matriz con los datos correspondientes a las series de tiempo
. Puedes convertir un data frame a una matriz numérica con la función
*`data.matrix`* .

**`start`**

El momento de la primera observación. Puede ser un sólo número o un
vector de 2 elementos, que especifiquen una unidad de medida de tiempo y
el número de muestras en la en la unidad de tiempo.

**`end`**

El momento de la última observación, se especifica igual que `start`.

**`frequency`**

el número de observaciones por periodo de tiempo.

**`deltat`**

La fracción del periodo de muestra entre observaciones sucesivas.

Se usa **`frequency`** or **`deltat`** , solo una de las dos.

**`ts.eps`**

Tolerancia de la comparación de series de tiempo. Las frecuencias se
consideran iguales si su diferencia es menor que el valor `ts.eps`

**`class`**

class to be given to the result, or none if **`NULL`** or **`"none"`**.
The defaultis **`"ts"`** for a single series,
**`c("mts", "ts", "matrix")`** for multiple series.

**`names`**

a character vector of names for the series in a multiple series:
defaults to the colnames of **`data`**, or **`Series 1`**,
**`Series 2`**, ....

**`x`**

un obejto de R

```{r}
tiempito<-ts(1:10, frequency = 4, start = c(1959, 2))
tiempito
```


```{r setup, include=FALSE}
knitr::opts_chunk$set(echo = TRUE)
```
